臺灣臺中地方法院民事判決
                                         111年度中簡字第4號
原      告  陳勇一
訴訟代理人  陳怡君
            陳駿彥
被      告  紀華婷  住○○市○○區○○路000巷0弄00號    訴訟代
理人  陳柏堯  住○○市○里區○○街0號0樓
被      告  詹永裕

上列當事人間請求損害賠償事件，於民國111年10月19日言詞辯
論終結，本院判決如下：
    主      文
被告應連帶給付原告新台幣貳拾玖萬參仟貳佰玖拾柒元及自民國
一一一年一月十二日起至清償日止，按週年利率百分之五計算之
利息。
原告其餘之訴駁回。
訴訟費用（除減縮部分外）由原告負擔百分之六十二，餘由被告
連帶負擔。　
本判決原告勝訴部分得假執行。但被告二人如各以新台幣貳拾玖
萬參仟貳佰玖拾柒元，為原告預供擔保，得免為假執行。
    事實及理由
一、按訴狀送達後，原告不得將原訴變更，但擴張或減縮應受判
    決事項之聲明者，不在此限。民事訴訟法第255條第1項第3
    款，定有明文。原告起訴請求被告應給付原告新台幣（下同
    ）97萬2270元及自民事起訴狀繕本送達翌日起，至清償日止
    ，依年息5%計算之利息。嗣於審理中減縮其聲明如後述（卷
    第156頁），合於前開規定，應予准許，合先敘明。
二、原告主張：被告詹永裕於民國109年11月11日中午12時11分
    許，騎乘車牌號碼(下同)MVT-3589號重型機車，沿台中市中
    區公園路41巷往光復路方向直行，行經公園路41巷與三民路
    2段183巷口時，適有騎乘MTN-9881號重機車之被告紀華婷沿
    三民路二段183巷駛至該處，二車閃煞不及而發生碰撞、人
    車倒地，復有騎乘JRL-320號重機車之原告沿公園路41巷往
    公園路方向駛至該處，見狀亦閃煞不及而與被告詹永裕發生
    碰撞而倒地，致原告則受有左側第五、七、九根肋骨骨折、
    左側小指中段指骨骨折、左側髕骨骨折、左側前胸壁挫傷等
    傷害。足認被告2人確有過失傷害原告之身體、健康，致原
    告受有損害。爰依民法第184條第1項、第185條第1項、第19
    3條第1項、第195條第1項之規定，請求被告2人給付賠償金
    額如下：①醫療費用：9,928元。②醫療用品等費用：6萬2342
    元。②工作所得損失：30萬3000元（以每月2萬5250元之基上
    薪資計算1年）。③精神慰撫金：40萬元。以上合計為77萬52
    70元，爰請求被告2人如數賠償上開金額。訴之聲明：被告
    應連帶給付原告77萬5270元及自起訴狀繕本送達之翌日起至
    清償日止，按週年利率5%計算之利息。
三、查原告主張上開肇事經過之事實，業經被告2人到庭所不爭
    執，並經本院向台中市政府警察局調取本件道路交通事故初
    步分析研判表、現場圖、談話紀錄表、當事人登記聯單、調
    查筆錄、現場照片查閱屬實，堪認原告上開之主張為真實。
     
四、按汽車行駛至交岔路口，未設標誌、標線或號誌劃分幹、支
    線道者，少線道車應暫停讓多線道車先行；車道數相同時，
    轉彎車應暫停讓直行車先行；同為直行車或轉彎車者，左方
    車應暫停讓右方車先行。道路交通安全規則第102條第1項第
    2款，定有明文。又行經無號誌之交岔路口，應減速慢行，
    作隨時停車之準備。亦為道路交通安全規則第93條第1項第2
    款所明定。本件被告詹永裕騎乘機車行經上開無號號交岔路
    口，其左方車未暫停讓右方而來，亦未減速慢行之被告紀華
    婷所騎乘之機車先行，致生本件事故，被告詹永裕為肇事主
    主因、被告紀華婷為肇事次因，原告則無肇事因素等情，亦
    亦有卷附之台中市車輛行車事故鑑定委員會鑑定意見書可稽
    （卷第163、164頁），當時亦無不能注意之情事，則被告2
    人顯有過失，原告則無過失已明。而原告因被告2人之肇事
    行為，致受有上開之傷害乙情，亦如前述。是被告2人之過
    失侵權行為與原告所受傷害間即有相當因果關係。
五、次按，因故意或過失，不法侵害他人之權利者，負損害賠償
    責任。不法侵害他人之身體或健康者，對於被害人因此喪失
    或減少勞動能力或增加生活上之需要時，應負損害賠償責任
    。不法侵害他人之身體、健康、名譽、自由．．．者，被害人
    雖非財產上之損害，亦得請求賠償相當之金額。又數人共同
    不法侵害他人之權利者，連帶負損害賠償責任。民法第184
    條第1項前段、第193條第1項、第195條第1項前段及第185條
    第1項前段，分別定有明文。本件被告2人過失侵害原告之身
    體、健康權，致原告受有上揭傷害之事實既經確定，爰就原
    告主張之損害分別審酌如下：
（一）醫療費用部分：此部分乃增加原告生活上之需要，原告計
      自費支出醫藥費9,928元，此有原告所提出之醫療收據為
      據（卷第29頁)，經核上開醫療費用收據暨明細單上所載
      支出項目均係醫療所必須，堪信為實在，並為被告2人所
      不爭執（本院111年5月18日審理筆錄）。是原告此部分之
      請求，洵屬正當，應予准許。
（二）醫療用品等費用部分：此部分亦係增加原告生活上之需要
      ，原告此部分計支出6萬2342元，此有原告提出之免用統
      一發票收據、統一發票為據（卷第31頁至第35頁)，經核
      上開所載支出項目亦屬必須，堪信為實在，並為被告2人
      所不爭執（本院111年10月19日審理筆錄）。是原告此部
      分之請求，亦屬正當，應予准許。
（三）薪資損失：按關於「喪失或減少勞動能力」之損失，我國
      實務上區分為「受傷治療過程中，所得收入之喪失」及「
      受傷治療後，未來勞動能力喪失或減少」之損害二者（最
      高法院75年度台上字第1828號民事判決參照）。本件原告
      此部分所請求者為「受傷治療過程中，所得收入之喪失」
      。經查，原告係獨資經營慶盛蔘藥行，此有卷附之台中市
      政府營利事業登記證可稽(卷第135、137頁)，是原告主張
      受有不能工作之損失（註：即薪資損失），於法尚屬有據
      。此部分兩造同意以每月2萬5250元之基本薪資計算。而
      觀諸，原告係受有左側第五、七、九根肋骨骨折、左側小
      指中段指骨骨折、左側髕骨骨折、左側前胸壁挫傷等傷害
      ，此有卷附之澄清綜合醫院診斷證明書可佐(卷第27頁)，
      惟依上開診斷證明書所載，原告係於109年11月11日急診
      入院治療，11月14日出院，住院4日，需專人照顧二週，
      建議宜休養3個月，不宜劇烈勞動，不宜提重物，需拐杖
      輔助使用等語。是本院衡以上情，宜認受有5個月之不能
      工作之損失為合理。是原告請求計5個月無工作收入，合
      計12萬6250元之工作損失，自屬合理。逾此範圍外之請求
      ，於法即非有據。
（四）按慰藉金之賠償須以人格權遭遇侵害，使精神上受有痛苦
      為必要，其核給之標準固與財產上損害之計算不同，然非
      不可斟酌雙方身分資力與加害程度，及其他各種情形核定
      相當之數額（最高法院51年台上字第223號判例要旨參照
      ）。而按人之身體、健康無價，原告受有上開傷害，須長
      期間之復原。本院衡以原告高中畢業，以經營蔘藥行為業
      ，名下無不動產（見本院稅務電子閘門資料查詢表）；被
      告詹永裕為研究所畢業，現任教師，每月薪資約6萬元左
      右，名下有不動產（同見上開查詢表）；被告紀華婷現仍
      就讀大學並有打工，每月薪資約1萬餘元，名下無不動產
      （同見上開查詢表）及原告所受傷害，被告2人過失之程
      度等一切情狀，認為原告之精神上損害應與12萬元之慰撫
      金為相當。
六、又按，保險人依本法規定所為之保險給付，視為被保險人損
    害賠償金額之一部分；被保險人受賠償請求時，得扣除之，
    強制汽車責任保險法第32條，定有明文。是被害人於請求損
    害賠償時，得自賠償金額中扣除強制責任保險金者，必以被
    害人已領取強制汽車責任保險金為要件。倘若被害人未領取
    保險金，自無應予扣減此部分金額之可言。原告因本件事故
    已具領2萬5223元之強制汽車責任保險理賠，已據原告陳明
    （本院111年7月6日審理筆錄），是此部分應予扣除。
七、綜上所述，原告本於民法第184條第1項前段、第185條第1項
    前段、第193條及第195條第1項前段侵權行為之法律關係，
    於29萬3297元【即（9,928＋62,342＋126,250＋120,000）－25,
    223＝293,297】所述範圍內之請求為有理由。是以，原告請
    求被告連帶給付29萬3297元及自起訴狀繕本送達之翌日（即
    111年1月12日）起至清償止，按年息5%計算之法定遲延利息
    （民法第203條參照），於法有據，應予准許，爰為判決如
    主文第1項所示。至原告逾上開部分之請求於法無據，不應
    准許，應予駁回，爰為判決如主文第2項所示。
八、本件係就民事訴訟法第427條第1項訴訟適用簡易程序所為被
    告敗訴之判決，故依同法第389條第1項第3款之規定，自應
    依職權宣告假執行。並依被告2人之聲請，酌定相當擔保金
    額，予以宣告得免為假執行。
九、據上論結，本件原告之訴為一部有理由，一部無理由，依民
    事訴訟法第436條第2項、第79條、第85條第2項、第389條第
    1項第3款、第392條第2項，判決如主文。
中　　華　　民　　國　  111 　年　　 11    月　　16   日
                      臺灣臺中地方法院臺中簡易庭
                                  法　官　陳添喜
以上正本係照原本作成。
如不服本判決，應於送達後20日內，向本院提出上訴狀並表明上
訴理由，如於本判決宣示後送達前提起上訴者，應於判決送達後
20日內補提上訴理由書（須附繕本）。如委任律師提起上訴者，
應一併繳納上訴審裁判費。
中　　華　　民　　國　  111 　年　　 11    月　　16   日
                                  書記官　黃舜民